【裁判字號】    97,上易,1484
【裁判日期】    970827
【裁判案由】    詐欺
【裁判全文】
臺灣高等法院刑事判決                97年度上易字第1484號
上  訴  人
即  被  告  甲○○
上列上訴人因詐欺案件，不服台灣基隆地方法院97年度易字第11
4號，中華民國97年4月3日第一審判決（起訴案號：台灣基隆地
方法院檢察署96年度偵字第1673號、第3334號），提起上訴，本
院判決如下：
    主  文
上訴駁回。
    事實及理由
一、本案經本院審理結果，認第一審以上訴人即被告錢寶珠犯刑
    法第339條第1項之詐欺取財罪，判處有期徒刑1年4月，減為
    有期徒刑8月，扣案如原判決附表二所示之物，均沒收。核
    其認事用法及量刑均無不當，應予維持，並引用第一審判決
    書記載之事實、證據及理由（如附件）。
二、被告上訴意旨略以：其於民國（下同）94年7月20日至96年7
    月23日止，罹患情感性精神分裂症，有診斷證明書為憑，案
    發當時無判斷能力，且無心犯案，況其目前身體多疾病，請
    求從輕發落云云。惟查：被告犯刑法第339條第1項之詐欺取
    財罪，業經原審詳為說明其認定之理由及所依憑之證據，且
    被告於原審審理時亦已坦承前開詐欺犯行不諱（見原審卷第
    27頁），雖其辯稱當時因罹情感性精神分裂症，並提出診斷
    證明書為憑，但卷附診斷證明書僅記載被告罹患「情感性精
    神分裂症」，尚無法證明其於行為時確有因精神障礙或其他
    心智缺陷，致不能辨識其行為違法或欠缺依其辨識而行為之
    能力，或有因精神障礙或其他心智缺陷，致其辨識其行為違
    法或依其辨識而行為之能力，顯著減低之情形，參以被告於
    原審及本院審理應訊時，均能針對問題對答，並無異常現象
    ，有筆錄為憑，自難認定其有上開精神障礙或心智缺陷之情
    形，被告執此爭辯，尚難足取。又按量刑之輕重，係屬事實
    審法院得依職權自由裁量之事項，苟已斟酌刑法第57各款所
    列情狀，而未逾越法定刑度，不得遽指為違法。查原判決就
    被告犯罪情節，已於事實欄明白認定及於理由欄詳加論斷，
    並敘明審酌被告不思以正當途徑賺取金錢，反以詐騙方式向
    社會大眾騙取金錢，被害人數多達20人，嚴重危害社會秩序
    及其犯罪之動機、目的、手段、生活狀況、智識程度暨犯後
    坦承犯行，態度尚佳，且僅擔任犯罪集團下游之工作，非該
    詐欺集團之主謀，實際獲取之不法利益非鉅等一切情狀，量
    處有期徒刑1年4月，減為有期徒刑8月，就刑罰裁量職權之
    行使，既未逾越法律規定之範圍，亦無濫用權限之情形，自
    不得認原審量刑有何不當。被告上訴意旨，或否認犯罪，或
    指摘原判決量刑過重，為無理由，應予駁回。
據上論斷，應依刑事訴訟法第373條、第368條，判決如主文。
本案經檢察官田炳麟到庭執行職務。
中    華    民    國    97    年    8     月    27    日
                  刑事第十七庭  審判長法  官  高明哲
                                      法  官  陳憲裕
                                      法  官  陳世宗
以上正本證明與原本無異。
不得上訴。
                                      書記官  梁淑時
中    華    民    國    97    年    8     月    27    日
附錄本案論罪科刑法條全文
刑法第339條
意圖為自己或第三人不法之所有，以詐術使人將本人或第三人之
物交付者，處5年以下有期徒刑、拘役或科或併科1千元以下罰金
。
以前項方法得財產上不法之利益或使第三人得之者，亦同。
前二項之未遂犯罰之。


司法院資訊處製作；財團法人民間司法改革基金會備份。
